【裁判字號】    95,易,528
【裁判日期】    950427
【裁判案由】    竊盜
【裁判全文】
臺灣高雄地方法院刑事判決               95年度易字第528號
公  訴  人  臺灣高雄地方法院檢察署檢察官
被      告  辛○○
            己○○
                    （現於臺灣屏東戒治所強制戒治中）
上列被告因竊盜案件，經檢察官提起公訴（95年度偵字第6579號
），被告就被訴事實為有罪之陳述，經本院合議庭裁定由受命法
官獨任進行簡式審判程序，本院判決如下：
    主  文
辛○○、己○○結夥三人以上攜帶兇器竊盜，各處有期徒刑陸月
，如易科罰金，均以佰元折算壹日。扣案鐵剪、美工刀各貳支
均沒收。
    事實及理由
一、犯罪事實：辛○○於民國95年2 月21日下午2 時許，以車牌
    號碼2755-ME 號自用小客車搭載朱政龍（經檢察官移送本院
    另案併辦審理)、 己○○，前往高雄縣彌陀鄉○○村○○路
    三合祠旁之堤防，見丙○○、丁○○、乙○○、戊○○、甲○○5 人之漁塭電纜線設於堤防上，遂共同基於意圖為自己
    之不法所有之犯意聯絡，推由朱政龍、己○○2 人持辛○○
    所有客觀上可供凶器使用之鐵剪2 支、美工刀2 支及鐵鋸1
    支下車行竊，並由朱政龍以其中之鐵剪及美工刀剪斷或切斷
    電纜線，己○○則將所竊得之電纜線抽出整理，而辛○○則
    駕車於現場附近把風接應之分工方式共同行竊，於得手後正
    在收取剪下之電纜線欲離去之際，為乙○○及蔣順吉發覺，
    朱政龍及己○○遂將已剪下分屬丙○○、丁○○、乙○○、
    戊○○、甲○○所有之電纜線各1 條（合計5 條共157 公斤
    ）棄置於作案現場，並旋由辛○○以上開車輛接應離去，而
    為警查獲上開電纜線5 條。嗣朱政龍、辛○○、己○○於同
    日再次返回現場查看時為警查獲，並在上開車輛內扣得鐵鋸
    1 支及前揭辛○○所有供行竊所用之鐵剪2 支、美工刀2 支
    。案經高雄縣政府警察局岡山分局報請臺灣高雄地方法院檢
    察署檢察官偵查起訴。
二、認定事實所憑之證據：
  (一)被告辛○○、己○○於本院審理中坦承不諱（見本院卷笫33
    、46頁）。
  (二)被害人丁○○、丙○○、戊○○、乙○○、甲○○於警詢中之
    指述（見警卷笫31至43頁）。
  (三)證人蔣順吉於警詢中之陳述（見警卷笫28、29頁）。
  (四)共犯朱政龍於偵查中之證述（見偵卷笫43頁偵訊筆錄）。
  (五)警員職務報告1 份、贓物認領保管單5 份、照片8 幀、搜索
    扣押筆錄、扣押物品目錄表各1 份（以上見警卷笫8 頁、笫
    52 至56 頁、笫60至63頁、笫72至74頁）。
三、按刑法上所謂兇器，其種類並無限制，凡客觀上對於人之生
    命、身體、安全構成威脅，具有危險性之兇器均屬之，且祇
    須行竊時攜帶此種具有危險性之兇器為已足，並不以攜帶之
    初有行兇之意圖為必要（最高法院79年度台上字第5253號判
    例意旨參照）。查扣案之鐵剪、美工刀等，均部分係鐵質，
    質地堅硬，美工刀並刀鋒銳利，有照片2 幀在卷可佐（見警
    卷笫63頁），以之揮擊或砍刺，客觀上足以對人之生命、身
    體、安全構成威脅，顯為具有危險性之兇器無訛。
四、次按竊盜罪之既遂與未遂之區別，以已否移入自己實力支配
    之下為標準。即行為人將竊盜之客體，移入一己實力支配之
    下者為既遂，縱尚未搬運上車或為他人發覺不及攜走，仍無
    礙於既遂之成立，若著手於竊盜，而尚未脫離他人之持有，
    或未移入一己實力支配之下者，則為未遂。經查，共犯朱政
    龍、被告己○○分別將電纜線剪下及抽出時，依電纜線之大
    小及重量等情觀之，該電纜線即已達於移入共犯朱政龍及被
    告己○○實力支配之下，嗣後朱政龍及己○○雖因遭被害人
    乙○○及證人蔣順吉發覺，而不及將所竊電纜線5 條併同攜
    帶離去而遺留於現場，然衡諸上揭說明，被告己○○及共犯
    朱政龍之竊盜行為，應已達既遂階段，公訴人認屬未遂階段
    ，容有誤會。是核被告辛○○、己○○所為，均係犯刑法第
    321 條第1 項笫4 款、笫3 款之結夥三人攜帶兇器竊盜罪。
    被告辛○○、己○○與共犯朱政龍，就上開犯行有犯意之聯
    絡及行為之分擔，皆為共同正犯。又被告二人以一加重竊盜
    行為，同時竊得被害人丁○○、丙○○、戊○○、乙○○、
    甲○○等5 人分別所有之電纜線各1 條，係以一行為而犯數
    同一之罪名，屬想像競合犯，應依刑法第55條規定從一重處
    斷。又被告己○○、辛○○之加重竊盜行為，應已達既遂階
    段，已詳如前述，是公訴檢察官於本院95年4 月13日審理時
    認被告二人所為係犯刑法第321 條笫2 項、同條第1 項笫4
    款、第3 款之結夥三人攜帶兇器未遂罪（參本院卷笫33、42
    頁），容有未洽，另行為既、未遂係犯罪狀態之不同，而非
    處罰之獨立規定，自不生變更法條之問題，併予敘明。爰審
    酌被告辛○○前無犯罪前科紀錄，素行良好，被告己○○曾
    有違反麻醉藥品管理條例前科之素行（不構成累犯），有臺
    灣高等法院被告前案紀錄表附卷可按，被告二人不思正途以
    獲取所需，竟率爾竊取他人之電纜線，所為自應受相當之刑
    事非難。惟念渠等犯後於本院審理時均坦承犯行，態度尚佳
    ，且所竊之物價值非鉅，並已由被害人丁○○等5 人領回，
    有贓物認領保管單5 紙附卷足佐（見警卷笫52至56頁），所
    生損害已有減輕及被告辛○○、己○○犯罪之動機、目的、
    手段、生活狀況等一切情狀，量處如主文所示之刑，並諭知
    易科罰金之折算標準，以資懲儆。又扣案鐵剪及美工刀各2
    支，為被告辛○○所有供本件犯罪所用之物，業據被告辛○○、己○○於本院審理時及共犯朱政龍於檢察官偵查中分別
    供承及證稱在卷（見本院卷笫13頁、46頁、偵卷笫43頁），
    爰依刑法笫38條笫1 項笫2 款規定，併予宣告沒收之。至鐵
    鋸1 支，雖屬被告辛○○所有，但未供本件犯罪所用，業據
    被告己○○於本院審理時及證人即共犯朱政龍於檢察官偵查
    中分別供承及證稱在卷（見本院卷笫46頁、偵卷第43頁），
    爰不為沒收之諭知，併予敘明。
據上論斷，應依刑事訴訟法第273 條之1 第1 項、第284 條之1
、第299 條第1 項前段、笫310 條之2 、笫454 條笫1 項，刑法
笫321 條第1 項笫4 款、笫3 款、笫55條、笫41條第1 項前段、
笫38條笫1 項笫2 款，罰金罰鍰提高標準條例笫2 條，判決如主
文。
本案經檢察官庚○○到庭執行職務。
中    華    民    國    95    年    4     月    27    日
                  鳳山刑事第一庭  法  官  林永村
以上正本證明與原本無異。
如不服本判決，應於判決送達後10日內，向本院提出上訴狀。
中    華    民    國    95    年    4     月    27    日
                                  書記官  李祥銘
附錄本判決論罪之法條：
中華民國刑法第321條：
犯竊盜罪而有左列情形之一者，處6 月以上、5 年以下有期徒刑
：
一  於夜間侵入住宅或有人居住之建築物、船艦或隱匿其內而犯
    之者。
二  毀越門扇、牆垣或其他安全設備而犯之者。
三  攜帶兇器而犯之者。
四  結夥三人以上而犯之者。
五  乘火災、水災或其他災害之際而犯之者。
六  在車站或埠頭而犯之者。
前項之未遂犯罰之。


司法院資訊處製作；財團法人民間司法改革基金會備份。
